臺灣花蓮地方法院刑事判決　　　　　　　　　　　　　　九十一年度訴字第三八號
　　公　訴　人　臺灣花蓮地方法院檢察署檢察官
　　被　　　告　甲○○
右列被告因違反毒品危害防制條例案件，經檢察官聲請簡易判決處刑（九十年度毒偵
字第二○七號），本院認不應以簡易判決處刑，改依通常程序審理，茲判決如左：
    主  文
甲○○連續施用第壹級毒品，累犯，處有期徒刑拾壹月，扣案第一級毒品海洛因壹小
包（毛重零點伍公克）、第二級毒品安非他命壹小包（毛重零點玖公克），均沒收併
銷燬之；供施用第二級毒品安非他命之吸食器壹組，沒收之。
    事  實
一、甲○○曾因違反肅清煙毒條例案件，經本院以民國八十二年度訴字第三二七七號
    判處有期徒刑三年二月，並經台灣高等法院花蓮分院以八十三年度上訴字第三七
    四號駁回上訴，於八十三年十一月二十一日確定，並於八十七年二月三日縮刑期
    滿執行完畢，竟不知悔改，復因施用毒品案件，經本院裁定送臺灣花蓮勒戒所觀
    察、勒戒後，認無繼續施用毒品之傾向，由臺灣花蓮地方法院檢察署檢察官於八
    十九年十二月八日（起訴書誤載為八十九年二月八日）以該署八十九年度毒偵字
    第一二一一號、第一二四八號、第一二六二號、八十九年度毒偵緝字第一五三號
    為處分不起訴確定。嗣又基於施用第一級毒品海洛因與第二級毒品安非他命之概
    括犯意，自九十年一月間某日起至同年二月十六日止，連續在花蓮縣花蓮市○○
    街九五之四號二樓其住處，同時施用第一級毒品海洛因與第二級毒品安非他命多
    次。其後於九十年二月二十日下午三時三十分許，在其上址住處為警查獲，並扣
    得第一級毒品海洛因一小包（毛重零點五公克）、第二級毒品安非他命一小包（
    毛重零點九公克）、甲○○所有用以供施用安非他命之吸食器一組。經依本院以
    九十年度毒聲字第一五八號裁定送觀察、勒戒後，有繼續施用毒品傾向，再經本
    院以裁定令入戒治處所施以強制戒治一年。
二、案經花蓮縣警察局吉安分局移送臺灣花蓮地方法院檢察署檢察官偵查聲請以簡易
    判決處刑，惟本院認不應以簡易判決處刑，改依通常程序進行。
    理  由
一、右揭事實，業據被告甲○○坦承不諱，且被告先後為警查獲並製作警訊筆錄後經
採其尿液，送驗結果，均確檢出呈安非他命與嗎啡陽性反應無誤，此有花蓮縣衛
    生局煙毒尿液檢驗成績書存卷可按。而海洛因係嗎啡經化學合成之半人工合成品
    ，其藥（毒）性高於嗎啡，經吸食或注射進入人体，藉由人體代謝系統之新陳代
    謝，分解成藥（毒）性較低之嗎啡，由尿液排出人體，故於尿液中，以嗎啡成份
    檢出，此有憲兵司令部七十九年六月一日（七九）鑑驗字第○二七三號函、八十
    年六月十七日（八○）鑑驗字第二八一五號函、暨法務部調查局八十年三月二十
    八日（八○）發技一字第一八九八號函可稽，且按海洛因經注射入人體後，約百
    分之八十於二十四小時內自尿中排出，一般而言，尿液中能否驗出嗎啡陽性反應
    與其投與量、投與途徑、採尿時間、個人體質、及檢驗方法之靈敏度有關，國外
    曾有文獻報導注射六毫克之海洛因鹽酸鹽，其代謝物嗎啡之平均可檢出時限約為
    二十六小時。另嗎啡經注射入人體後，百分之九十以上於二十四小時內自尿中排
    出，國外曾有文獻報導注射二十毫克之嗎啡硫酸鹽，其嗎啡之平均可檢出時限約
    為四十五小時，此亦有行政院衛生署藥物食品檢驗局八十一年九月八日（八一）
    藥檢一字第八一一四八八五號函可參。另吸用安非他命者，其於吸食後九十六小
    時（即四日）內所採之尿液，雖經人體代謝作用，仍可能被檢出殘餘安非他命劑
    量，此有行政院衛生署藥物食品檢驗局八十一年藥一字第○○一一五六號函可稽
    ，足徵被告前揭自白應與事實相符，堪予採信。此外，復有搜索扣押證明筆錄及
    扣押物品清單附卷及如事實欄所載之物扣案可資佐證。又被告前因施用毒品案件
    ，經本院裁定送臺灣花蓮勒戒所觀察、勒戒後，認無繼續施用毒品之傾向，由臺
    灣花蓮地方法院檢察署檢察官於八十九年十二月八日以該署八十九年度毒偵字第
    一二一一號、第一二四八號、第一二六二號、八十九年度毒偵緝字第一五三號為
    處分不起訴確定，有台灣花蓮地方法院檢察署刑案資料查註紀錄表及台灣高等法
    院被告全國前案紀錄表各一份在卷足憑。其於五年後再犯毒品危害防制條例第十
    條之罪，經裁定送觀察勒戒，認有繼續施用毒品傾向，並經本院以裁定令入戒治
    處所施以強制戒治一年，有台灣高等法院被告全國前案紀錄表及臺灣花蓮看守所
    九十年三月十三日花所總字第○六六一號函送之證明書一份附卷可參，被告罪證
    明確，應予依法論科。
二、核被告所為，係犯毒品危害防制條例第十條第一項之施用第一級毒品罪及同條例
    第十條第二項之施用第二級毒品罪。被告持有第一級毒品海洛因及第二級毒品安
    非他命，既意在供己施用，其持有海洛因與安非他命之低度行為皆應為施用之高
    度行為吸收，均不另論罪。被告先後多次施用第一級毒品海洛因與第二級毒品安
    非他命之行為，均時間緊接，犯罪構成要件相同，各顯係基於概括犯意為之，應
    依連續犯規定以一罪論，並均依法加重其刑。又被告係同時施用第一級毒品海洛
    因及第二級毒品安非他命，以一行為觸犯上開二罪名，應依想像競合犯之規定，
    從一重之施用第一級毒品罪處斷。檢察官認應數罪併罰，容有未洽。第查被告曾
    有如事實欄所載之犯罪前科與執行紀錄，有臺灣花蓮地方法院檢察署刑案資料查
    註紀錄表及台灣高等法院被告全國前案紀錄表各一份附卷足按，其於五年以內再
    犯本案有期徒刑以上之罪，係屬累犯，應依法就上揭從一重處斷之施用海洛因犯
    行遞加重其刑。爰審酌被告有前開前科，品行不佳，前因施用毒品，經觀察、勒
    戒後，又於五年內再犯施用毒品犯行，戕害己身及犯後坦承犯行，態度良好等一
    切情狀，量處如主文所示之刑，並定其應執行之刑，以資懲儆。
三、扣案第一級毒品海洛因一包（毛重零點五公克）、第二級毒品安非他命一小包（
    毛重零點九公克），依毒品危害防治條例第十八條第一項前段，不問屬於犯人與
    否，均沒收併銷毀之。另扣案之安非他命吸食器一組，為被告所有，用以供施用
    毒品安非他命之物，業據被告供明在卷，應依刑法第三十八條第一項第二款，宣
    告沒收之。至其餘扣案物，被告否認為其所有，復非屬違禁物，爰不為沒收之諭
    知，併此敘明。
四、本件檢察官係聲請簡易判決處刑，經本院認有刑事訴訟法第四百五十一條之一第
    四項但書之情形，爰改依通常程序審判之，末此敘明。
據上論斷，應依刑事訴訟法第四百五十二條、第二百九十九條第一項前段，毒品危害
防制條例第十條第一項、第二項、第十八條第一項前段，刑法第十一條前段、第五十
六條、第五十五條、第四十七條、第三十八條第一項第二款，判決如主文。
本案經檢察官李子春到庭執行職務。
中      華      民      國    九十一    年      三      月      五      日
                              台灣花蓮地方法院刑事庭
                                  法  官  陳  世  博
右正本證明與原本無異。
如對本判決不服，應於送達後十日內，向本院提出上訴狀。（應抄附繕本）告訴人或
被害人如對於本判決不服者，應具備理由請求檢察官上訴，其上訴期間之計算係以檢
察官收受判決正本之日期為準。
                                  法院書記官
中      華      民      國    九十一    年       三     月      六      日
附錄本判決論罪之法律條文：
毒品危害防治條例第十條：
施用第一級毒品者，處六月以上五年以下有期徒刑。
施用第二級毒品者，處三年以下有期徒刑。
毒品危害防制條例第十八條
查獲之毒品及專供製造或施用毒品之器具，不問屬於犯人與否，均沒收銷燬之。但合
於醫藥或研究之用者，得不予銷燬。
前項合於醫藥或研究用毒品或器具之管理辦法，由法務部會同行政院衛生署定之。
